# 请教陈版：同一控制下企业合并（涉及对赌期）

提问人：yplxzg 时间：2019-04-10 23:44:58
陈版，您好，
问题背景介绍：
公司 A/B/C 为同一自然人控制的三家公司。 2017 年末，公司 A从自然人股东手中购买 B 和 C 公司 100% 股权。紧随其后，第三方投资者收购 A公司 51% 股权，同时与自然人股东签订了业绩对赌协议（ 2018 年 &2019年），在对赌期间，公司的实际经营决策仍由自然人股东控制（但是暂时没有很强的依据证明实际决策由自然人股东控制）。
问题：
1 、上述情况下，A 公司的母公司是否可以界定为第三方投资者？从准则 33号来看，第三方投资者尽管持股51%，但是对赌期间并不能控制，还能否被定义为母公司？
2 、将上述企业合并认定为同一控制下企业合并是否合理？
3 、报告附注应当如何披露？是否需要在披露母公司（第三方投资者股权占51% 股权）的基础上说明：在对赌期间，本公司的实际控制为 xxx自然人。
谢谢陈版的时间！

回答人：chenyiwei
1 、 3 、为了并购后的平稳过渡，为后续整合做准备，一般都会约定继续由原股东负责经营管理的具体事务，但这是基于收购方的授权，因此不能认为此时收购方尚未取得对被收购企业的控制权。实务中多数认为这种情况下还是具有控制权的。
2 、我理解此处 A 收购B、C 股权与第三方收购 A 的股权是一揽子交易的可能性较大，其目的是实现第三方对 A、B、C 的整体收购。站在第三方收购方的立场，这肯定是非同一控制下合并。对 A 而言，基于其自身业绩考核的特殊目的，也可以沿用同一控制下合并的基础编制合并报表。

提问人：yplxzg 时间：2019-04-11 14:23:39
谢谢陈版指点！
如果披露对赌期间公司实际控制人为自然人股东，站在 A 公司的立场应该是 OK 的？
注：我们出具专项报告的主体是公司 A。

回答人：chenyiwei
不可以，否则就与将该公司纳入合并矛盾了。